Giovanni Pires da Silva

in linkedin.com/in/giovannipds

github.com/giovannipds

giovannipds@gmail.com

54 99968-0088

Sobre

Oi! Meu nome é Giovanni e sou um desenvolvedor de software com 17 anos de carreira. Eu sou MUITO BOM em frontend mas também faço backend. Eu também já ganhei mais de 9 premiações.

Eu desenvolvi mais de 100 sites e provavelmente prestei manutenção para 300. Eu iniciei minha carreira como Designer Gráfico, Webmaster, Desenvolvedor Web, Frontend, Backend, Full Stack. Eu passei por 3 sociedades e 11 empresas. De um estúdio de design para agências de propaganda, agências digitais, software houses e startups.

Eu já fiz muita coisa gráfica, edição de imagens, 3D, web design/desenvolvimento, CMSs, ecommerces, portais, APIs, aplicativos híbridos/nativos, animações/comerciais de TV e muitas outras coisas. Eu realmente amo DESENVOLVIMENTO! Internet, aplicativos e tecnologias modernas. Eu sei D/X/HTML/5, CSS 2.1/3, Flash/Flex, ActionScript 2/3, PHP, jQuery, OpenCart, WordPress, Swift, JSON/XML, Smarty, CodeIgniter, MySQL, Photoshop/Illustrator, Angular/Ionic/TypeScript, Git, Grunt/Gulp, Bootstrap, SASS/LESS/Stylus/styled components e MUITAS outras coisas. Eu já hospedei em muitos lugares e sei alguns serviços AWS.

Minhas coisas favoritas hoje em dia são React, JavaScript, CSS, Laravel, Figma, HTML5 e Next.js. Eu tenho um olho muito bom para detalhe e experiência de usuário. Eu também amo arquitetura de informação e aprender! Se temos um problema, tenho certeza que vamos resolver! Eu gosto de trabalhar em equipe, mas sou bom sozinho também.

Eu atualmente estou procurando pelo próximo passo na minha carreira. Eu investi algum tempo no meu perfil do LinkedIn, então se quiser ler mais informações sobre mim, tire uns minutinhos para lê-lo. Muito obrigado!

Experiência

Principal Engenheiro de Software

GAD_ SomosGAD_

Ago. 2019 - Jun. 2020 (11 meses)

Primeiro e principal desenvolvedor da empresa, trabalhei full-time no Dale, o principal e único produto da startup, uma plataforma multi-tenant pro mundo do futebol - como um Netflix para futebol/entretenimento. Nossos principais clientes eram River Plate e Universidade do Chile (La Ú) - mas tivemos contatos com outros times, como Colo-Colo, Independiente e outros. Eu era responsável por qualquer decisão de TI, desenvolvimento de software, infraestrutura, aquisição de time / outros desenvolvedores, deploy, replicação, frontend, backend, desenvolvimento de API e integrações de pagamentos. Trabalhei bastante com React, Next.js, Laravel, MySQL, Vercel (antigo Now) e muitos, muitos serviços da AWS, como: CloudFront, Elastic Transcoder, RDS, Router 53, S3, Certificate Manager, CLoudFormation, Elastic Beanstalk, Elemental MediaConvert and Elemental MediaPackage, IAM, Lambda e Step Functions. O Dale é provavelmente um dos produtos que mais me orgulho de ter feito.



Engenheiro Frontend

Cheerful

Jan. 2020 - Fev. 2020 (2 meses)



Caixa

Padel Pro

Fev. 2019 - Nov. 2019 (10 meses)



Engenheiro Full Stack

Balcão Balcão

Jun. 2018 - Fev. 2019 (9 meses)

Quando estava na Ezoom, tive a oportunidade de participar desse projeto, uma startup que conecta ecommerces à entregas via rotas nacionais de ônibus - mais ou menos um sistema de frete. Após a análise de um analista, eu fui designado como Engenheiro Full Stack do Balcão Balcão, sendo o único responsável por todo desenvolvimento da API e desenvolvimento de dois aplicativos da empresa, um para gerenciamento das lojas e outro para acompanhamento de entregas. Eu também fiz o primeiro plugin da empresa para OpenCart e mentorei outro desenvolvedor à concluir o site da empresa. Meu trabalho no Balcão Balcão era principalmente com Laravel PHP, MySQL, Angular, TypeScript, Ionic, Opencart e também com um framework próprio da Ezoom em CodeIgniter. O aplicativo e a API do Balcão Balcão são um dos meus melhores trabalhos até hoje e tenho muito orgulho de tê-los feito.



Engenheiro de Software

Agência Ezoom

Mar. 2018 - Fev. 2019 (9 meses)

Trabalhei na Ezoom como desenvolvedor de software full stack, sendo o primeiro programador da empresa a integrar o Ezoom Lab, um espaço exclusivo à startups, o qual iniciei trabalhando primeiramente no LinkLei e depois no Balcão Balcão. Além desses dois grandes projetos, tive a honra de participar dos processos de seleção e contratação de programadores da empresa, avaliações, entrevistas e testes. Outro incrível projeto que participei foi o desenvolvimento de um aplicativo nativo em Swift com realidade aumentada, o qual tive o prazer e a oportunidade de aprender uma nova linguagem e ambiente em menos de um mês para resolver isto, economizando até 10 mil reais para a empresa nesse desenvolvimento. Além disso, eu também resolvia problemas que necessitassem de comunicação em inglês, inclusive por telefone. Na Ezoom também chegamos a fazer um desafio Angular x React para avaliarmos os melhores recursos de ambas linguagens e decidirmos os caminhos futuros da empresa. Aqui também foi a primeira vez que trabalhei com LESS e comecei a usar o Visual Studio Code.



Desenvolvedor Web

LinkLei

Mar. 2018 - Jun. 2018 (4 meses)



Desenvolvedor Web Frontend Senior

TÁTUM Business Comm

Nov. 2017 - Fev. 2018 (4 meses)



Professor do Curso de Desenvolvimento de Aplicativos Móveis

Cadmax Escola Técnica e Profissionalizante Set. 2017 - Nov. 2017 (3 meses)



Desenvolvedor Web Frontend

Agência GET Mai. 2017 - Jul. 2017 (3 meses)



Sócio / Desenvolvedor Web

Empresa X Ago. 2016 - Abr. 2017 (9 meses)



Proprietário / Desenvolvedor Web

Bombin8

Out. 2015 - Abr. 2017 (1 ano 7 meses)



Desenvolvedor Frontend

FDD

Mar. 2015 - Mai. 2015 (3 meses)



Engenheiro Full Stack

Weecom Agência Digital
Abr. 2013 - Ago. 2014 (1 ano 5 meses)



Desenvolvedor Web Frontend

Alvo Global

Mar. 2011 - Ago. 2012 (1 ano 6 meses)



Sócio / Desenvolvedor Frontend

Graphia Web

Mai. 2009 - Out. 2010 (1 ano 6 meses)



Desenvolvedor Web

Alvo Global

Fev. 2008 - Mai. 2009 (1 ano 4 meses)



Desenvolvedor Web

Graphia Design

Jan. 2005 - Jan. 2008 (3 anos 1 mês)

Webmaster

Graphia Design 2003 - Dez. 2004 (1 ano)

Designer Gráfico Júnior

Graphia Design 2002 - Dez. 2004 (2 anos)

Formação acadêmica



Universidade de Caxias do Sul

Bacharelado, Tecnologias Digitais 2011 - 2012 (incompleto)



Grupo Uniftec - Centro Universitário e Faculdades

Tecnólogo, Análise e Desenvolvimento de Sistemas

Licenças e certificados

- Semana OmniStack 11 Rocketseat
- O Futuro da Tecnologia nas Empresas Cia do Micro
- FOSSDay Bento Gonçalves 2018 FOSSDay
- O Curso Completo de ARKit Construa 11 Aplicativos de Realidade Aumentada Udemy
- Tchelinux Porto Alegre 2017 Tchelinux
- Tchelinux Caxias do Sul 2017 Tchelinux
- Conexão KingHost 2017/2 KingHost
- Tchelinux Bento Gonçalves 2017 Tchelinux
- 19° Encontro Locaweb Locaweb
- Conexão KingHost 2015 KingHost
- 16º Encontro Locaweb de Profissionais de Internet Locaweb
- Palestra "Vai Lá e Faz" com Tiago Mattos WBF Logistics
- Curso Online para Criação de Sites "Web para Designers" Arteccom

Experiência de voluntariado

Meetanços · Tchelinux · Google Developer Group (GDG) Serra Gaúcha · uva64

Reconhecimentos e prêmios

- Vencedor do teste de Frontend Front in Floripa 2018 Geek Hunter
- Site do Dia Banana Café Awwwards
- Website do Dia Banana Café CSS Design Awards
- Website do Dia Weecom CSS Design Awards
- SOTD (Site do Dia) Banana Café CSS Winner
- SOTD (Site do Dia) Weecom CSS Winner
- Destaque Banana Café CSS Awards
- Destaque Weecom CSS Awards
- Vencedor do Dia Banana Café CSSREEL

Competências

CSS · JavaScript · React · Frontend · Desenvolvimento · Web · Photoshop · Figma · Laravel · Next.js · PHP · HTML5 · SASS · Ionic · Git · jQuery · Programação · MySQL · Node · Comunicação · Solução de Problemas · Experiência de usuário · TypeScript · Animação (+)

Recomendações

"Giovanni é um desenvolvedor altamente qualificado, capaz de trabalhar com a mesma habilidade no back-end e no front-end. Ele é o tipo de funcionário que traz energia e foco para a equipe, compartilha conhecimentos e torna o ambiente de trabalho agradável. Espero que possamos trabalhar juntos em projetos futuros."

Danner Terra - Engineer de Software / Laravel Spring Node React

"Excelente profissional, com muito conhecimento nas melhores tecnologias de desenvolvimento web, como React, Next, Ionic, Javascript, CSS. Ótimo desenvolvedor ;)"

Rober Zanotto Guerra - CTO | Engenheiro de Software | LinkLei

"Eu conheci Giovanni em outro projeto antes de sermos colegas da Ezoom, quando organizamos um Django Girls em nossa comunidade local em Bento Gonçalves, Serra Gaúcha. Giovanni tem uma excelente experiência no desenvolvimento de aplicativos web, principalmente com PHP e Javascript. Mas não para por aí: quando há novos desafios, com novas tecnologias, ele as aprende e consegue superar esses desafios. Além disso, ele é comprometido com os projetos dos quais participa. Outra qualidade notável de Giovanni é a questão de compartilhar seu conhecimento. Ele era meu mentor quando comecei a desenvolver e aprendi muito com ele nas duas empresas em que trabalhamos juntos. Além disso, ele participa de grupos e eventos de tecnologia, sempre querendo ajudar os outros e evangelizando novas tecnologias. Eu ficaria feliz em trabalhar com ele novamente."

Camilo Cunha de Azevedo - Desenvolvedor de Software na Lendflow